【裁判字號】    92,聲,735
【裁判日期】    920714
【裁判案由】    
【裁判全文】
臺灣臺南地方法院民事裁定  九十二年度聲字第七三五號
    聲  請  人  乙○○○
    相  對  人  陳擇仁即新聯興鐵木工廠
                            住.
                新營機械工業有限公司
                            設.
    法定代理人  甲○○      住.
    相  對  人  丙○○○    住.
右當事人間聲請返還擔保金事件，本院裁定如左：
    主      文
聲請駁回。
聲請程序費用由聲請人負擔。
    理      由
一、按「擔保提存之提存人於提存後，有左列情形之一者，得聲請該管法院提存所返
    還提存物：一、法院命返還提存物之裁定確定者。二、依民事訴訟法第一百零四
    條第三項之規定返還提存物者。三、假扣押、假處分所保全之請求，其本案訴訟
    已獲全部勝訴判決或依督促程序之支付命令確定者。四、假執行、假扣押或假處
    分所保全之請求，其本案訴訟經和解或調解成立，受擔保利益人應負全部給付義
    務或雖負部分給付義務而對提存物之權利聲明不予保留者。五、提存出於錯誤，
    經法院裁定返還確定者。」提存法第十六條第一項定有明文。是符合上開規定者
    提存人即得逕聲請法院提存所返還提存物，毋庸裁定。
二、本件聲請意旨略以：聲請人為保全對相對人之本票債權新台幣（下同）六百零四
    萬零三百四十六元，前依本院八十九年度裁全字第六一九二號民事假扣押裁定，
    提供台灣土地銀行可轉讓定期存單面額一百萬元券二張及現金一萬三千四百四十
    八元，合計二百零一萬三千三千四百四十八元為擔保金後，聲請查封相對人之財
    產在案。茲相對人陳澤仁即新聯興鐵木工廠就系爭本票提起確認本票債權不存在
    之訴，惟該訴經本院以九十年度營簡字第十七號判決，駁回相對人陳澤仁即新聯
    興鐵木工廠之訴、九十年度簡上字第二００號判決及最高法院九十二年度台簡上
    字第七號裁定，駁回相對人陳擇仁即新聯興鐵木工廠之上訴確定在案，可證聲請
    人對相對人陳擇仁即新聯興鐵木工廠之系爭本票債權已確定存在；又聲請人對相
    對人新營機械有限公司及陳玉雲二人欲保全之系爭本票債權，經聲請人訴請渠等
    二人連帶負背書人責任之給付票款之訴，亦經本院以九十年度營簡字第一００號
    判決聲請人勝訴、九十年度簡上字第二六二號判決，駁回相對人新營機械工業有
    限公司之上訴，而相對人丙○○○因對於第一審判決未上訴而告確定，且相對人
    新營機械工業有限公司對第二審判決亦未上訴，均歸於確定，可證聲請人對相對
    人新營機械工業有限公司及丙○○○之系爭本票債權亦確定存在，則聲請人就本
    件假扣押事件之本案訴訟，已全部獲得勝訴判決，爰依民事訴訟法第一百零四條
    第一項第一款之規定，聲請返還擔保金等語
二、查聲請人主張之上開事實，固據提出本院八十九年度存字第三八四五號提存書、
    八十九南院鵬執全全字第三五三三號通知書、九十年度營簡字第十七號判決、九
    十年度簡上字第二００號判決、最高法院以九十二年度台簡上字第七號裁定、本
    院九十年度營簡字第一００號判決、九十年度簡上字第二六二號判決、判決確定
    證明書各一件為證，並經本院依職權調閱本院上開假扣押、擔保提存及九十年度
    簡上字第二００號確認本票債權不存在、九十年度簡上字第二六二號給付票款案
    卷，查閱屬實，堪認聲請人為假扣押所保全之請求，其本案訴訟顯已獲全部勝訴
    判決確定，則依前揭提存法第十六條第一項第三款之規定，聲請人即可逕向本院
    提存所請求返還擔保物，毋庸再行聲請本院裁定返還擔保物，本件聲請自屬不應
    准許。
三、爰依民事訴訟法第九十五條、第七十八條，裁定如主文。
中      華      民      國    九十二    年      七      月     十四     日
                                      臺灣臺南地方法院民事第三庭
~B審判長法官  王金龍
~B法      官  蔡雅惠
~B法      官  張銘晃
右正本證明與原本無異。
如不服本裁定應於送達後十日內向本院提出抗告狀，並應繳納抗告裁判費新台幣四十
五元。
中      華      民      國    九十二    年      七      月     十六     日
~B法院書記官  鄭吉裕


司法院資訊處製作；財團法人民間司法改革基金會備份。
